臺灣橋頭地方法院刑事裁定
111年度聲字第402號
聲請人  即
被      告  程浚祐



聲請人  即
選任辯護人  林怡靖律師
上列聲請人因被告違反組織犯罪防制條例等案件，聲請具保停止
羈押，本院裁定如下：
    主  文
程浚祐提出新臺幣捌萬元之保證金後，准予停止羈押，並限制住
居於高雄市○○區○○街○○○號十一樓之三。
    理  由
一、聲請意旨略以：聲請人即被告（下稱被告）無詐欺犯行，其
    已就其參與經營賭博網站部分坦承犯行，其所犯罪名應屬最
    重本刑3 年以下有期徒刑之輕罪，其並配合檢警偵辦，犯後
    態度良好，又屬初犯，請准予具保停止羈押等語。
二、按被告及得為其輔佐人之人或辯護人，得隨時具保，向法院
    聲請停止羈押。偵查中法院為具保停止羈押之決定時，除有
    第114 條及第110 條第2 項之情形者外，應徵詢檢察官之意
    見，刑事訴訟法第110 條第1 項、第4 項分別定有明文。次
    按被告經法官訊問後，認為犯罪嫌疑重大，而有下列情形之
    一，非予羈押，顯難進行追訴、審判或執行者，得羈押之：
    ……二、有事實足認為有湮滅、偽造、變造證據或勾串共犯或
    證人之虞者；羈押之被告，有下列情形之一者，如經具保聲
    請停止羈押，不得駁回：一、所犯最重本刑為3 年以下有期
    徒刑、拘役或專科罰金之罪者。但累犯、有犯罪之習慣、假
    釋中更犯罪或依第101 條之1 第1 項羈押者，不在此限，刑
    事訴訟法第101 條第1 項第2 款、第114 條第1 款亦有明定
    。
三、又按刑法第268 條規定：「意圖營利，供給賭博場所或聚眾
    賭博者，處3 年以下有期徒刑，得併科9 萬元以下罰金」；
    洗錢防制法第14條第1 項、第3 項分別規定：「有第2 條各
    款所列洗錢行為者，處7 年以下有期徒刑，併科新臺幣500 
    萬元以下罰金」、「前2 項情形，不得科以超過其特定犯罪
    所定最重本刑之刑」；組織犯罪防制條例第2 條第1 項、第
    3 條第1 項後段分別規定：「本條例所稱犯罪組織，指三人
    以上，以實施強暴、脅迫、詐術、恐嚇為手段或最重本刑逾
    5 年有期徒刑之刑之罪，所組成具有持續性或牟利性之有結
    構性組織」、「參與者，處6 月以上5 年以下有期徒刑，得
    併科新臺幣1,000萬元以下罰金」。
四、經查：
　㈠被告經訊問後，僅坦承刑法第268 條之圖利供給賭場及聚眾
    賭博犯行，否認洗錢防制法第14條第1 項之洗錢罪及組織犯
    罪防制條例第3 條第1 項後段之參與犯罪組織犯行，本院參
    酌被告及證人之陳述，及自共犯楊○羽（確實姓名詳卷）持
    用之電腦軟體下載之含人頭帳戶、教戰守則、賭客名單等資
    料之報表、共犯楊○羽之LINE對話截圖、同案被告吳緯宸手
    機內之TELEGRAM群組對話翻拍畫面、員警職務報告書、現場
    數位證物蒐證報告暨搜索扣押筆錄、扣押物品目錄表等證據
    ，足認被告涉犯前開刑法第268 條、洗錢防制法第14條第1 
    項、組織犯罪防制條例第3 條第1 項後段之罪，犯罪嫌疑重
    大。再參以被告曾趁員警遭阻於門外之空檔，將機房內之電
    腦關閉，電腦內資料即因特意安裝之還原軟體而悉數還原，
    另曾單手操作手機試圖刪除資料，有被告之陳述及高雄市政
    府警察局三民第一分局員警之職務報告在卷可佐，可徵其有
    逃避檢警查緝涉案情節之傾向，有事實足認有湮滅證據之虞
    ，而本件尚有共犯未到，被告之供述與其他共同被告之供述
    並非全然吻合，其自身之陳述亦有前後反覆之情，是被告之
    犯罪情節及與共犯間之分工模式等節，均仍待進一步調查，
    在相關事證未完全釐清前，仍足認被告有湮滅證據、勾串共
    犯之虞，是刑事訴訟法第101 條第1 項第2 款之羈押原因仍
    存在。
　㈡聲請人以上開事由向本院聲請具保停止羈押，經本院依法詢
    問承辦檢察官之意見，檢察官回覆稱：請本院依法審酌等語
    ，此有徵詢意見書影本1 份在卷可參，本院考量被告所涉犯
    之前述3 罪中，其中刑法第268 條之罪屬刑事訴訟法第114 
    條第1 款所定原則上不得駁回聲請具保停止羈押之罪，另被
    告所涉犯之洗錢防制法第14條第1 項之洗錢罪法定刑雖為「
    7 年以下有期徒刑，併科新臺幣500 元以下罰金」，然因洗
    錢防制法第14條第3 項刑之量刑封鎖規定限縮刑罰裁量範圍
    效力，使日後審判時無從量處超過刑法第268 條之最高法定
    刑3 年，實質上已與「最重本刑3 年以下有期徒刑」之罪無
    異，應有刑事訴訟法第114 條第1 款規定之適用，又被告雖
    另涉參與犯罪組織罪，然其係以一行為涉犯前述圖利供給賭
    博場所及聚眾賭博、洗錢、參與犯罪組織等3 罪，經依想像
    競合犯規定而從一重處斷後，應論以其中之洗錢罪，即使本
    件被告情形仍可成立參與犯罪組織罪，其日後審判時，仍無
    從量處超過有期徒刑3 年之刑期，故仍有刑事訴訟法第114 
    條第1 款規定之適用，復無刑事訴訟法第114 條第1 款但書
    之情事，是被告及辯護人所為具保停止羈押之聲請，依照上
    開規定，本院不得駁回。本院斟酌被告之經濟狀況、犯罪情
    節等一切情狀，爰准予被告在提出新臺幣8 萬元之保證金後
    ，停止羈押，並限制住居於其戶籍地即高雄市○○區○○街000
    號11樓之3。
五、依刑事訴訟法第110 條第1 項、第111 條第1 項、第5 項、
    第121 條第1 項，裁定如主文。
中　　華　　民　　國　　111 　年　　4 　　月　　12　　日
                  刑事第七庭    法　官  蔡宜靜
以上正本證明與原本無異。
如不服本裁定，應於收受送達後5 日內向本院提出抗告狀。
中　　華　　民　　國　　111 　年　　4 　　月　　12　　日
                                書記官  鄧思辰